臺灣高等法院刑事判決　　　　　　　　　　　　　九十三年度上易字第一二九六號
　　上　訴　人　臺灣板橋地方法院檢察署檢察官
　　上　訴　人
　　即　被　告　甲○○
　　選任辯護人　許進德律師
　　　　　　　　李文娟律師
　　被　　　告　己○○
右上訴人因公共危險案件，不服臺灣板橋地方法院九十二年度易字第一七一五號，中
華民國九十三年六月十五日第一審判決（起訴案號：臺灣板橋地方法院檢察署九十二
年度偵字第七六七三號），提起上訴，本院判決如左：
    主  文
上訴駁回。
    事  實
一、甲○○以臺北縣五股鄉○○村○○路一之一號作為住家兼廠房使用，於民國九十
    二年一月二十七日下午約二時許起，在前開廠房鄰近臺北縣五股鄉○○村○○路
    五之五號紙品倉庫之側，指揮監督其所僱用之己○○、綽號「阿賢」之泰國籍師
    傅（未據起訴，姓名年籍不詳）搭建附遮雨棚鐵架，並由泰國籍師傅實施電焊，
    己○○在旁協助，均應注意電焊所產生高溫焊粒，具有體積小、重量輕、易燃等
    特性，有飄散引燃周圍可燃或易燃物品，釀成火災之危險，皆負有防止高溫焊粒
    引起火災之義務，依當時狀況又無何不能注意之情事，竟疏於注意，任令電焊所
    產生之高溫焊粒飄散掉落，致有部分高溫焊粒由與前開觀音村中直路五之五號紙
    品倉庫通風口飄落該倉庫內，於九十二年一月二十七日下午五時二十三分許，引
    燃存放在該五之五號倉庫內之紙製品等可燃物，造成失火燒燬戊○○向丙○○所
    承租供作倉庫使用現無人所在之前開五之五號紙品倉庫入門右側建築物，及延燒
    燒燬乙○○所有坐落臺北縣五股鄉○○村○○路三之十號二樓現供人使用之住宅
    ，以及延燒臺北縣五股鄉○○村○○路三之十二號、三之十三號、五之四號等建
    築物（尚未達燒燬之程度）。
二、案經臺北縣政府警察局蘆洲分局報請臺灣板橋地方法院檢察署檢察官偵查起訴。
    理  由
一、被告甲○○辯護人爭執中華民國九十二年二月十二日，檔案編號：Ｈ０３Ａ２７
    Ｒ１之台北縣政府消防局火災原因調查報告書之證據能力。經查公務員職務上製
    作之紀錄文書、證明文書如被提出於法院，用以證明文書所載事項真實者，性質
    上亦不失為傳聞證據之一種，但因該等文書係公務員依其職權所為，與其責任、
    信譽攸關，若有錯誤、虛偽，公務員可能因此負擔刑事及及行政責任，從而其正
    確性高，且文書經常處於可受公開檢查（Public Inspection）之狀態，設有錯
    誤，甚易發現而予及時糾正，是以除顯有不可信之情況外，其真實之保障極高。
    從而刑事訴訟法第一百五十九條之四第一款增訂「除顯有不可信之情況外，公務
    員職務上製作之紀錄文書、證明文書亦得為證據」。而查本件台北縣政府消防局
    火災原因調查報告書係被告以外之人於審判外之書面陳述，屬傳聞證據。惟經製
    作上開調查報告書之林玨玲到庭具結陳述意見稱其於八十八年自中央警察大學消
    防系畢業，畢業後在台北縣政府消防局服務至今，從八十九年九月份起均從事火
    災鑑定工作，平均每月鑑定十二件，汐止東科大樓及蘆洲大喜市火災之鑑定均係
    其參與鑑定，本件中直路之火災係其所鑑定，其先後至現場看過三次，分別係九
    十二年一月二十八日、同年一月三十日，第三次去時因被重建，所以沒有紀錄，
    起火點之研判係由四人至八人到現場勘查，勘查的過程是由最輕微處慢慢到最嚴
    重處，歸納起火處所，在排除不可能發生的原因後，再研判起火的原因，本件起
    火點在五─五號火流集中方向，是在五─五號入門後右側，起火原因係以排除危
    險物品、遺留火種、人為縱火、電器因素後，再詢問現場參與鑑定人員蒐集之相
    關資訊，研判因為有人施工引起的火災，施工點在一─一號、五─五號、三─十
    號間的區域，鑑定的結果，都是依據調查所得，依專業知識所作的判斷，另據日
    本所作的實驗，金屬焊粒的溫度很高，由一、二米甚至一、二層樓的高度落下，
    遇到可燃物，都有可能引起火災等語（原審卷第一八七頁至第一九０頁），且鑑
    定人林玨玲陳述之意見亦經原審法院進行交互詰問，經核並無顯不可信之情況，
    且鑑定人林玨玲陳述之意見亦經交互詰問，是上開台北縣政府消防局火災原因調
    查報告書，應認有證據能力，合先敘明。
二、被告甲○○、己○○均矢口否認有右揭之犯行，被告甲○○辯稱本件係從中直街
    三─十號鄰居丁○○處起火燃燒云云，被告己○○稱其只是受僱於被告甲○○，
    且於事發現場附近只是扶著鐵架讓泰國籍師傅電焊而已，無過失責任云云。被告
    告甲○○之辯護人辯護意旨略以中直街五─五號並無通風口可以讓電焊之鐵屑火
    花掉落，起火點應該不在中直街五─五號云云。經查：
（一）九十二年一月二十七日下午五時二十三分許，臺北縣五股鄉○○村○○路一之
      一號、五之四號、五之五號、三之十號、三之十二號、三之十三號（以下簡稱
      一─一號、五─四號、五─五號、三─十號、三─十二號、三─十三號）等處
      發生火災，災後經臺北縣政府消防局到場勘查結果，發現前開三之十三號建築
      物乃供木材加工使用，一、二樓均未受火煙波及，僅二樓天花板夾層右側鐵皮
      隔間牆有受熱氧化變色情形；三之十二號建築物係供金屬加工使用，一樓僅受
      輕微煙燻，二樓部分燒損；三之十號二樓建築物係供住宅使用，燃燒後該建築
      物及內部物品均嚴重燒燬，三之十號一樓建築物係供磨光加工使用，僅少部分
      燒損，一之一號建築物供鐵器加工使用，僅左側鐵皮外牆有輕微受熱氧化變色
      情形，五之四號建築物係印刷工廠，僅左側鐵皮外牆輕微受熱氧化變色情形，
      五之五號建築物係供紙品倉庫使用，其建築物及內部物品均嚴重燒燬，有火災
      現場勘查人員紀錄、火災現場勘查紀錄、及災後現場相片等存卷可稽（見偵查
      卷第三十三頁至第三十五頁、第六十二頁至第七十八頁）；又遭燒燬之建築物
      中，三之十號二樓為乙○○所有，由丁○○承租，現供江文象住居之住宅，已
      據證人乙○○、江文象等陳明（九十二年度偵字第七六七三號卷─以下簡稱偵
      查卷第十二頁反面、原審九十二年十月十四日勘驗筆錄），五之五號建築物為
      紙品倉庫，固如前述，其屬丙○○所有，於本件火災發生時無人在內等情，亦
      據證人丙○○及葉建滿證述明確（見九十三年一月十二日審判筆錄）。
（二）又查前開建築物燃燒後，其中三之十二號建築物內部物品以靠建築物入門右側
      方向燒失碳化，且烘乾爐以靠建築物入門右側方向受熱氧化變色情形較嚴重；
      三之十號二樓建築物燃燒後，該建築物及內部物品均嚴重燒燬，木質隔間牆及
      物品以靠上方燒失碳化，並且該木質隔間牆板以靠建築物後側方向殘留之高度
      較低，入門右側鐵櫃受熱後，亦以靠入門後側方向氧化變色情形較嚴重，三之
      十號一樓內部物品係靠入門後側方向燒失碳化，後側窗戶內外兩側周圍木條，
      以內側木條殘留較多，外側木條靠下方者燒失碳化，顯示火流係由外向內方向
      延燒，又三之十號建築物後側窗戶外側木條及混凝土屋簷，亦以靠五之五號方
      向燒失碳化及剝落等情形較為嚴重，五之四號建築物外牆及內部物品氧化變色
      及燒失碳化現象，亦以靠五之五號建築物方向者較為嚴重；一─一號之建築物
      燃燒後，該建築物僅左側鐵皮外牆有輕微受熱氧化變色之情形，與五─五號
      右側之鐵皮外牆受熱後之情形比較，發現五─五號右側之鐵皮外牆氧化變色（
      形）之情形較為嚴重，有臺北縣政府消防局勘明記載於火災原因調查報告摘要
      及火災現場勘查紀錄（見偵查卷第三十六頁至第三十七頁），而由上開災後現
      場燃燒之情形，三─十二號係以入門右側方向（即靠近三─十號、五─五號之
      方位）受熱氧化變色較嚴重，三─十號一、二樓均以建築物後側方向（即靠近
      五─五號之方位）氧化變色或碳化情形較嚴重，五之四號建築物外牆及內部物
      品氧化變色及燒失碳化現象，亦以靠五之五號建築物方向者較為嚴重，一─一
      號左側鐵皮外牆（與五─五號相鄰之方位）有輕微受熱氧化變色之情形，各該
      建築物之較嚴重之氧化變色、碳化之情形均與五─五號有密切相鄰關係。再查
      ，五─五號建築物內僅以入門右側部分有燃燒現象，且該建築物右側部分鐵皮
      外牆受熱後以靠建築物後側方向氧化變色（形）較嚴重，呈一「Ｖ」字型分布
      之燒痕，且建築物入門右後側鐵質門板受熱後以靠建築物左側方向之板面氧化
      變色（形）較為嚴重，且該建築物入門右後側鋁窗框以靠建築物左側方向燒熔
      ，呈一半「Ｖ」型熔痕，又入門右後側地面木質棧板燃燒後以靠建築物左側方
      向者燒失，亦有臺北縣政府消防局火災原因調查報告摘要、火災現場勘查紀錄
      、照片等在卷可憑（偵查卷第三十二頁、第三十七頁、第七十六頁、第七十七
      頁），是以由五之五號建築物內部結構及物品燒失碳化情形，並參照卷內火災
      現場平面及物品配置圖（見偵查卷第五十九頁），堪認最先起火處所，應在五
      ─五號建築物內鄰近一─一號建築物處即該建築物入門右後側附近位置無誤。
（三）再查被告甲○○於案發當日即九十二年一月二十七日晚上十一時於台北縣政府
      消防局第三大隊五股分隊談話（調查）筆錄供述其因看到中直路五─五號冒出
      大量濃煙，然後接著就整個起火而知道發生火災等語（偵查卷第四０頁背面）
      ，而被告甲○○之工廠一─一號與五─五號相鄰之左側有一門可進入一─一號
      與五─五號之間之防火巷，有火災現場平面及物品配置圖附卷可稽（偵查卷第
      六０頁），是被告甲○○稱有看到五─五號冒出大量濃煙，堪可採信。且據被
      告己○○供述火災當天下午二時起其與泰國師傅、黃國政、張俊輝及被告甲○○在一─一號與五─五號間之防火巷工作，泰國師傅係三時開始站在防火巷上
      之籬笆電焊鐵架，一直電焊到約四時半多，被告甲○○一直在現場，其幫忙泰
      國師傅扶鐵條，並依指示在屋頂上注意電焊火花掉落的情形，電焊時火花會掉
      到地上，但是沒有注意到火花會掉到何處，被告甲○○還對泰國師傅說電焊引
      起的火花好像在放煙火等語（原審卷第二四四頁至二四七頁、第一八七頁），
      被告己○○於本院審理時更證稱其工作是搭鐵屋，案發當天在一─一號被告甲○○之工廠工作，在一─一號、五─五號、三─十號後面之三角地點做鐵籬笆
      、鐵架及遮雨棚，被告甲○○在現場指揮，伊當時扶著鐵桿讓泰國工人電焊，
      從下午二時多電焊到下午四時多，電桿時有鐵屑會掉落，鐵屑有火花，電焊地
      點離地面約四、五米高，電焊時其等有在現場說電焊好像放煙火，下午五時多
      就聽到有火災發生，伊有看到鐵屑掉落，附近有垃圾，伊有看到火花燒起來等
      語（本院九十三年十一月十日審判筆錄第十頁至第十三頁、第十八頁），另證
      人即受僱於被告甲○○之工人張俊輝、黃國政均證稱九十二年一月二十七日下
      午，在臺北縣五股鄉○○路一之一號建築物外依雇主即被告甲○○指示，搭建
      附遮雨棚鐵架，被告己○○與泰國師傅二人一組在鐵架上電焊，由泰國籍師傅
      實施電焊，被告己○○在旁協助固定鐵條，俾利泰籍師傅電焊，電焊時有火花
      掉落，但不知道是否有人注意，有看到被告甲○○與泰國師傅到鄰居通知失火
      等語（原審卷第二三０頁至二四二頁），是依被告甲○○、己○○、證人張俊
      輝、黃國政所述，於案發下午二至四時許，被告甲○○有指示被告己○○、泰
      國籍師傅於一─一號外側與五─五號間之防火巷從事電焊遮雨棚鐵架之工作，
      且於電焊過程中有火花掉落情形。又查，依證人葉建滿證稱其是在五─五號工
      作之員工，案發當天與戊○○之先生一起去五─五號取貨，當時有看一下手錶
      ，約下午三時半許，有聽到一─一號與五─五號間有人在講話之聲音，從五─
      五號之通風口有看到電焊的火花，同時也聽到電焊的聲音，火花距離通風口約
      一公尺處，而焊接的位置比通風口高，通風口之寬度約一公尺，該通風口即是
      偵查卷第一０四頁相片所指之窗口，在五─五號同側牆面有三個通風口，當時
      都沒有遮蓋，其約於四時許離開等語（原審卷第一四七頁至一五三頁），由證
      人葉建滿所述，可見案發當日五─五與一─一號相鄰之牆壁三個通風口均未封
      蓋，且自該通風口可看見被告己○○與泰籍勞工電焊飄落之火花。再查，據證
      人丁○○結證稱伊於當日下午三時三十分許至四時許止，見伊工廠（前開三之
      十號）後面一之一號有二至三人在電焊施工，一人在棚架上面實施電焊，被告
      己○○在下方拿東西，五之五號建築物鄰近焊接施工側則有一窗戶，這窗戶不
      是因救火才開的，早在火災前即有，當日下午五時二十分左右即將近下班時，
      伊正準備收東西，看到冒煙，嗣見被告甲○○及另一名工人拿二瓶滅火器從三
      之十號大門跑進來，且對伊致歉，並稱是在電焊時不小心燒起來，伊隨即關掉
      抽風機，由抽風機縫隙往外看，發現三之十號與一之一間之防火巷間已經起火
      ，五之五號建築物鐵板都變成紅色，事後尚見五之五號建築物往三之十號傾斜
      ，但未觸及三之十號建築物等語（見原審卷第一三一頁至一三八頁），證人江
      文象證稱當天起火時，伊在三之十二號屋內工作，見一之一號有一人從一之一
      與三之十二號間防火巷進入三之十二號屋內，進來之後就說「後面著火」，伊
      未沒注意此人當時有無拿東西，伊即隨著別人一起到三之十號後側幫忙滅火，
      伊剛到三之十號時，見到很濃的煙不斷冒出，但沒見到火，火勢是後來才延燒
      到三之十二號，伊於火勢快熄時，曾聽到一人說是渠等電焊不小心燒起來等語
      （原審卷第六十八頁背面、第六十九頁勘驗筆錄）。復參以起火處在五─五號
      入門右後側處（即五─五與一─一號、三─十相鄰處），俱如前（二）所述，
      而該處附近並未發現任何危險物品及化工原料；且未發現微火源殘留，亦無微
      火源盛裝之容器；又挖掘附近並無發現有明顯之促燃劑滲透燃燒痕跡，且無發
      現促燃劑殘留跡證，另亦未有使用電氣之用品，且並無電源配線通過該處，經
      勘查人員挖掘附近亦無發現相關之電線短路熔痕，因此可排除危險物品、化工
      原料（自）燃、遺留火種引燃、人為縱火引燃、電氣因素引燃等可能性，亦有
      臺北縣政府消防局火災現場勘查紀錄及原因判斷在卷可憑（偵查卷第三十七頁
      、第三十八頁），是本案能引發火災之最大危險源即是被告等施工所引發之火
      花，加以五─五號係供倉庫使用，存放紙品，有火災現場勘查紀錄可稽，堪認
      本件係因一之一號與五─五號相鄰處實施電焊所產生之火花即高溫焊粒由通風
      口掉入五之五號建築物內引燃所致。
（四）且本件火災經臺北縣政府消防局鑑定結果，依現場跡證，於排除本次之起火原
      因是由危險物品、化工原料的自燃、遺留火種如煙蒂之引燃、人為縱火及電器
      因素等可能性後，認起火處為臺北縣五股鄉○○村○○路五之五號建築物入門
      右後側附近處所，起火原因不排除一之一號工人於電焊施工時，高溫焊粒由通
      風口掉入五之五號引燃紙品等可燃物之可能性，是故起火原因以施工不慎引燃
      之可能性較高，有臺北縣政府消防局九十二年二月十二日火災原因調查報告書
      附卷可考，參與鑑定之人員即臺北縣政府消防局火災調查課技士林玨伶證稱研
      判本件火災起火點之方法，乃由四至八人到現場勘查，由最輕微處起勘查至最
      嚴重處止，歸納起火處所，於排除不可能發生的原因後，再研判起火原因，伊
      排除危險物品、遺留火種、人為縱火、電器因素，及詢問現場參與鑑定人員蒐
      集取得之相關資訊，研判因為有人施工而引起火災，施工點在一之一號及五之
      五號、三之十號間之區域，起火處所在五之五號火流集中方向，是在五之五號
      入門後右側，即偵查卷六十頁圖二十六、二十七處，又掉落中之電焊粒子，依
      據日本所做實驗，由於金屬焊粒溫度極高，由一、二米甚至一、二層樓高度落
      下，遇到可燃物，都有引起火災之可能等語（見原審卷第一八八頁至第一九二
      頁，九十三年一月十六日審判筆錄），亦與本院所認定之事實相合，是辯護意
      旨指起火點不在五─五號云云，洵不足採。
（五）按因自己行為致有發生一定結果之危險者，負防止其發生之義務，刑法第十五
      條第二項定有明文，又刑法上所稱之過失，係指行為人客觀上負有注意之義務
      ，就其自身之狀況而言，亦能為此等符合義務之注意，但卻因疏忽而沒有盡到
      注意義務或沒有盡到足夠的注意義務，造成法益侵害之結果發生，即刑法第十
      四條第一項所謂「行為人雖非故意，但按其情節應注意，並能注意，而不注意
      者，為過失」之要旨；本件被告甲○○於指使其所僱用之泰籍師傅及被告己○○為搭建附遮雨棚鐵架而實施電焊時，均應注意電焊所產生高溫焊粒，具有體
      積小、重量輕、易燃等特性，有飄散引燃周圍可燃或易燃物品，釀成火災之危
      險，負有防止高溫焊粒引起火災之義務，依當時狀況又無何不能注意之情事，
      詎被告甲○○雖於電焊實施時在場指揮，但未具體指示應如何審慎注意及防止
      電焊所產生之高溫焊粒飄散引燃周圍可燃或易燃物，亦無何避免高溫焊粒飄散
      之措施等情，亦據被告己○○及證人張俊輝、黃國政一致供明，被告己○○亦
      坦承伊未注意高溫焊粒掉落何處（均見原審卷第二三０頁至第二五０頁九十三
      年四月十三日審判筆錄），以之參合前揭各項論證，顯見被告二人均怠於防止
      電焊之高溫焊粒飄散、掉落引燃可燃或易燃物品，皆未盡其注意義務，致電焊
      所產生之高溫焊粒由通風口飄入鄰近之五之五號建築物內，引燃可燃或易燃物
      品，造成本件火災發生及燒燬建築物及現供人使用住宅之結果，是以被告二人
      之過失，及渠等過失與燒燬建築物及現供人使用住宅之結果間有相當因果關係
      ，均至為灼然。又按任何人參與社會共同生活之各種活動，均應謹慎從事，避
      免發生法益侵害之結果，行為人如果違反社會共認之行為準則，而沒有保持應
      有之注意，即使是指使他人行為之間接行為人，及受指使從事危險活動之直接
　　　行為人，均構成注意義務之違反，是故被告甲○○、己○○二人雖非親自實施
　　　電焊之人，但被告甲○○既立於在場指揮監督之地位，被告己○○則從旁協助
  　　電焊之施作，對於電焊行為所肇致之法益侵害，均有預見之可能，及防免之義
　    務，自應對渠等疏於注意所造成之失火燒燬建築物、住宅等結果負責，與渠等
      主、僱地位無涉。被告己○○執其僅為受僱之人，不應負責云云為辯，非有理
      由，不能資為其不應受罰之論據。
（六）綜上前揭證人之證言、現場跡證所顯示火流方向、及鑑定之專業意見等明確事
      證，應足以認定被告二人確有如事實欄所示犯行，當依法論科。
（七）被告甲○○雖辯稱起火點在三─十號丁○○處，惟查據到場執行救火任務之證
      人吳盈璋證稱當天下午五時三十四分許到場，看到三─十號大量冒煙，即進入
      三─十號，但只有看到冒煙沒有看到火源，由三─十號看不到五─五號有無起
      ，伊便退出三─十號進到三─十二號尋找火點，當時三─十二號也還沒燒起，
      伊就由三─十二號通到一─一號，由一─一號出來後看到五─四號、五─五號
      間有防火巷，由該防火巷看過去五─五號已經起火了，且五─五號二樓已經全
      面燃燒，看起來都是火等語（原審卷第一八三頁至一八七頁），證人江文象亦
      證稱當日伊在三─十二號屋內工作，一─一號有人進來表示後面著火，伊即隨
      別人到三─十號旁側幫忙滅火，伊到三─十號見到很濃的煙不斷冒出，但沒見
      到火等語（原審卷第六十八頁背面），又依火災現場勘查紀錄表登載三之十號
      一樓內部物品係靠入門後側方向燒失碳化，後側窗戶內外兩側周圍木條，以內
      側木條殘留較多，外側木條靠下方者燒失碳化，「顯示火流係由外向內方向延
      燒」，且三之十號建築物後側窗戶外側木條及混凝土屋簷，亦以靠五之五號方
      向燒失碳化及剝落等情形較為嚴重（偵查卷第三十六頁），是依上開二位證人
      所述及火災，堪認三─十並非起火點，僅是遭濃煙侵入，且五─五號比三─十
      號先見到起火。是被告甲○○所辯三─十號是起火點云云，空言無據，不足採
      信。另證人丙○○雖於原審審理時先後證稱其未看見五─五號起火，有看到三
      ─十號煙很大，但沒看到火，沒有看到五─五號有煙、起火點在三─十號紅磚
      封住窗戶的同側之柱子處等語（原審卷第一三九頁、第一四二頁）、又稱其看
      到起火之位置是三─十二號與一─一號之間等語（原審第三０一頁），惟於本
      院審理時證稱其不知道起火點之意義，其認為那邊有冒煙，那邊即是起火點，
      其因去幫忙滅火時，從五─四號下面往左繞，所以沒有看到五─五號等語（本
      院九十三年十一月十日審判程序筆錄第六頁、第八頁、第十頁），是探求證人
      丙○○證述之真意，亦只能證明其有看見三─十號冒煙，仍未看見起火點，而
      煙會隨著空氣流動、風向、地形、地勢而飄散，是有濃煙處未必是起火點而是
      下風處，是自不得以火災時證人所見煙霧處即遽認係起火點，併此敘明。
三、核被告甲○○、己○○二人所為，均係犯刑法第一百七十三條第二項失火燒燬現
    供人使用住宅罪及刑法第一百七十四條第三項失火燒燬現無人所在他人建築物罪
    。被告等以一失火行為觸犯前開二罪名，為想像競合犯，應依刑法第五十五條規
    定，從一較重之失火燒燬現供人使用住宅罪處斷；檢察官疏未請依刑法第一百七
    十四條第三項罪名處斷，雖有未洽，但與已起訴之刑法第一百七十三條第二項罪
    名間，既有想像競合之裁判上一罪關係，自為起訴效力所及，自得併予審理，附
    此敘明。
四、原審以被告罪證明確，適用刑法第一百七十三條第二項、第一百七十四條第三項
    、第五十五條、第四十一條第一項前段，罰金罰鍰提高標準條例第一條前段、第
    二條，並審酌被告二人智識、過失之程度及所肇損害非輕，兼衡渠等非故意犯罪
    ，惡性不重，被告甲○○犯後飾詞狡辯，唆使被告己○○為不實證供（此迭據被
　　告己○○供明，見原審九十三年一月十六日及九十三年四月十三日審判筆錄），
　  並邀其母林蔥為虛偽不實之證言，以求脫卸罪責，毫無悔意，被告己○○雖然否
    認犯罪，但坦承部分事實等犯罪後態度等一切情狀，分別量處被告甲○○有期徒
    刑四月，被告己○○有期徒刑二月，如易科罰金，均以三佰元折算一日。經核認
    事用法及量刑均無不合，被告林金水上訴意旨仍否認犯行，及檢察官認量刑過輕
    ，均無理由，均應予駁回。
據上論斷，應依刑事訴訟法第三百六十八條，判決如主文。
本案經檢察官洪泰文到庭執行職務。
中　　　華　　　民　　　國　　九十三　　年　　　十一　　月　　二十四　　日
                              臺灣高等法院刑事第十七庭
                                  審判長法  官  許 錦 印
                                        法  官  許 宗 和
                                        法  官  杜 惠 錦
右正本證明與原本無異。
不得上訴。
                                        書記官  楊 秋 鈴
中　　　華　　　民　　　國　　九十三　　年　　　十一　　月　　二十四　　日
附錄本案論罪科刑法條全文
中華民國刑法第一百七十三條
(放火或失火燒燬現住建築物及交通工具罪)
放火燒燬現供人使用之住宅或現有人所在之建築物、礦坑、火車、電車或
其他供水、陸、空公眾運輸之舟、車、航空機者，處無期徒刑或七年以上
有期徒刑。
失火燒燬前項之物者，處一年以下有期徒刑、拘役或五百元以下罰金。
第一項之未遂犯罰之。
